# 投资比例占40%，能否分类为可供出售金融资产

提问人：xyr1971 时间：2017-02-07 10:19:41
甲公司投资 400 万购买A公司股权，A公司实收资本 1000 万，持股比例为40%。但是不参与被投资公司的董事会以及派员参与日常经营。同时甲公司也不参与制定被投资公司的财务政策，对该公司的经营及财务不存在重大影响。只是为了获得该公司购买甲公司的产品。在这种情况下，能否将该项投资列为可供出售金融资产，并按成本法核算。甲公司需要提供哪些资料证明对被投资公司不存在重大影响呢？

回答人：chenyiwei
从你说的情况看，至少甲公司对A公司的采购决策是可以施加重大影响甚至决定性影响的。这种情况下就要考虑：在A公司的财务和经营政策中，结合具体情况，采购政策是否为重大、关键的决策之一。 还是建议对甲公司投资A公司的目的要求获得合理解释。如果持股 40 ％，与其他股东共享收益和风险，但不要求重大影响，这是不符合一般商业逻辑的，可能被质疑为对外投资失控。